臺灣高雄地方法院刑事判決　　　　　　　96年度訴字第4030號
公　訴　人　臺灣高雄地方法院檢察署檢察官
被　　　告　甲○○
　　　　　　　　　　現另案於臺灣高雄第二監獄執行中
上列被告因違反毒品危害防制條例案件，經檢察官提起公訴（96
年度毒偵字第6759號），本院判決如下：
    主  文
甲○○施用第一級毒品，累犯，處有期徒刑壹年。
    事  實
一、甲○○前於民國89年間因施用毒品案件，經本院以89年度毒
    聲字第6702號裁定送觀察勒戒後，認無繼續施用毒品傾向，
    於89年9 月7 日執行完畢釋放；又於89年10月11日起至90年
    6 月20日止，再次施用第一級、第二級毒品海洛因、安非他
    命，經本院裁定送觀察、勒戒後，認有繼續施用毒品之傾向
    ，再以90年度毒聲字第4863號裁定送強制戒治，嗣因認無繼
    續戒治之必要，以90年度毒聲字第7739號裁定停止戒治交付
    保護管束，並於91年8 月6 日保護管束期滿執行完畢，前開
    施用第一、二級犯毒品行，並經本院以91年度訴字第2558號
    分別判處徒刑8 月、5 月，應執行徒刑1 年確定，嗣入監執
    行，於93年3 月31日執行完畢。詎仍不知悔改，於96年5 月
    7 日上午9 時許，在其位於高雄縣旗山鎮○○街7 巷4 號住
    處，以將海洛因溶解置入針筒內注射之方式，施用第一級毒
    品海洛因1 次。嗣因96年5 月8 日上午，至位於高雄縣內門
    鄉內豐村13甲2 號之「正豐資源回收場」欲變賣其先前竊得
    之螺絲（竊盜部分業據本院以96年度易字第1913號判刑確定
    ），而為警查獲，經採取其尿檢驗結果，呈海洛因代謝物嗎
    啡陽性反應，始知上情。
二、案經高雄縣政府警察局旗山分局報請臺灣高雄地方法院檢察
    署檢察官偵查起訴。
    理  由
一、本件被告甲○○所犯係死刑、無期徒刑、最輕本刑為3 年以
    上有期徒刑以外之罪，其於準備程序中就被訴事實為有罪之
    陳述，經法官告知簡式審判程序之旨，並聽取公訴人及被告
    之意見後，經本院依刑事訴訟法第273 條之1 第1 項之規定
    ，裁定由受命法官獨任進行簡式審判程序。又本件卷內之物
    證、書證等證據，依同法第273 條之2 規定，不受第159 條
    第1 項關於傳聞法則規定之限制，依法均有證據能力，合先
    敘明。
二、訊據被告對上揭犯罪事實均坦承不諱，又被告遭查獲時所採
    集尿液經送驗結果，呈現海洛因代謝後之嗎啡及可待因陽性
    反應，此有台灣檢驗科技股份有限公司編號KＺ000000000000
    號濫用藥物尿液檢驗報告1 份，及載明尿液檢體編號之嫌犯
    代號與真實姓名對照表各1 紙在卷可證（見警卷第3 、4 頁
    ）。足認被告之前開自白與事實相符，應得為認定其犯罪之
    依據。再被告於89年間因施用毒品案件，經本院以89年度毒
    聲字第6702號裁定送觀察勒戒後，認無繼續施用毒品傾向，
    於89年9 月7 日執行完畢釋放；又於89年10月11日起至90年
    6 月20日止，再次施用第一級、第二級毒品海洛因、安非他
    命，經本院裁定送觀察、勒戒後，認有繼續施用毒品之傾向
    ，再以90年度毒聲字第4863號裁定送強制戒治，嗣因認無繼
    續戒治之必要，以90年度毒聲字第7739號裁定停止戒治交付
    保護管束，並於91年8 月6 日保護管束期滿執行完畢，前開
    施用第一、二級犯毒品行，並經本院以91年度訴字第2558號
    分別判處徒刑8 月、5 月，應執行徒刑1 年確定，嗣入監執
    行，於93年3 月31日執行完畢乙節，有臺灣高等法院被告前
    案紀錄表1 份、本院90年度毒聲字第4863號裁定、91年度訴
    字第2558號判決書附卷可參，是以，被告前因施用毒品案件
    ，於觀察、勒戒期滿執行完畢釋放後，曾於5 年內之89至90
    年間再犯施用第一級毒品海洛因犯行，經送強制戒治執行完
    畢及依法追訴、處罰後，再犯本件施用第一級毒品海洛因犯
    行，事證明確。是以被告犯行已經證明，應予依法論科。
三、按海洛因係毒品危害防制條例第2 條第2 項第1 款所稱之第
    一級毒品，不得持有、施用；次按因施用毒品而執行觀察勒
    戒或強制戒治完畢釋放後，倘於5 年內已再犯施用毒品罪，
    經依法追訴處罰後，縱其第3 次（或第3 次以上）再度施用
    毒品之時間，在初犯經觀察勒戒或強制戒治執行完畢釋放5
    年以後，仍應依毒品危害防制條例第10條之規定處罰（參見
    最高法院95年度第7 次刑事庭會議決議）。是核被告所為，
    係犯毒品危害防制條例第10條第1 項之罪。又被告前因違反
    毒品危害防制條例案件，經本院以91年度訴字第2558號分別
    判處應有期徒刑8 月、5 月，應執行徒刑1 年確定，嗣入監
    執行，於93年3 月31日執行完畢乙節，有臺灣高等法院被告
    前案紀錄表1 份在卷可證，其受有期徒刑執行完畢，5 年內
    故意再犯本件有期徒刑以上之罪，為累犯，應依法加重其刑
    。爰審酌被告前因違反毒品危害防制條例案件，經觀察、勒
    戒及強制戒治後，仍未能徹底戒絕毒品，於96年3 月間被警
    查獲施用毒品後，再犯本件施用第一級毒品罪，顯見其無戒
    毒悔改之意，惟念其施用毒品，乃戕害一己之身體健康，所
    為尚未害及他人，且於犯罪後坦承犯行，犯罪後態度尚佳等
    一切情狀，量處如主文所示之刑。
據上論斷，應依刑事訴訟法第299 條第1 項前段、第273 條之 1
第1 項，毒品危害防制條例第10條第1 項，刑法第11條前段、第
47條第1 項，判決如主文。
本案經檢察官董秀菁到庭執行職務。
中　　華　　民　　國　　96　　年　　11　　月　　 9　　日
                  刑事第十七庭  法　官  陳思帆
以上正本證明與原本無異。
如不服本判決，應於判決送達後10日內，向本院提出上訴狀。
中　　華　　民　　國　　96　　年　　11　　月　　 9　　日
                                書記官  王高山
附錄本案論罪科刑之法條
毒品危害防制條例第10條
施用第一級毒品者，處6 月以上5 年以下有期徒刑。
施用第二級毒品者，處3 年以下有期徒刑。
